【裁判字號】    91,訴,521
【裁判日期】    920116
【裁判案由】    毒品危害防制條例
【裁判全文】
臺灣嘉義地方法院刑事判決                          九十一年度訴字第五二一號
    公  訴  人  臺灣嘉義地方法院檢察署檢察官
    被      告  甲○○  男二十.
右列被告因毒品危害防制條例案件，經檢察官提起公訴（九十一年度毒偵字第八二二
號）及移送併辦（九十一年度毒偵字第一０四六號），本院判決如左：
    主  文
甲○○連續施用第一級毒品，處有期徒刑拾月。
扣案之第一級毒品海洛因壹包（淨重零點肆參公克）沒收銷燬之；上開毒品之外包裝
壹個（重零點壹玖公克）沒收。
    事  實
一、甲○○前於民國八十九年間因施用第二級毒品安非他命，經本院以八十九年度毒
    聲字第一七六八號裁定送觀察、勒戒後，認有繼續施用傾向，經本院以八十九年
    度毒聲字第一八六二號裁定送戒治處所施以強制戒治，後因戒治期滿，經台灣嘉
    義地方法院檢察署檢察官於九十一年四月十五日以九十一年度戒毒偵字第八四號
    不起訴處分確定。詎其仍不知悔改，復基於施用第一級毒品之概括犯意，先於九
    十一年八月二十四日下午三時四十分為警採尿時起回溯七十二小時內之某時點（
    應扣除警詢時間），在不詳地點吸食第一級毒品海洛因一次，經警於九十一年八
    月二十四日下午三時許在嘉義市○○路五四四巷二八號附七之處所查獲；後又於
    九十一年十一月二十六日下午三時許在嘉義市中正公園施用第一級毒品海洛因一
    次，經警於九十一年十一月二十七日下午四時許在嘉義市○○○路三八三號「江
    啟生外科診所」前查獲，並扣得第一級毒品海洛因一包（淨重０‧四三公克、包
    裝重０‧一九公克）。
二、案經嘉義市警察局第一分局報請台灣嘉義地方法院檢察署檢察官偵查起訴及該署
    檢察官移送併辦。
    理  由
一、訊據被告甲○○對於右揭事實坦承不諱，且被告二次經警採尿送驗結果均呈嗎啡
    陽性反應，有嘉義市衛生局檢驗涉嫌毒品及管制藥品之尿液檢體案件報告書影本
    一份、嘉義縣衛生局煙毒尿液檢驗單一份與代號真實姓名對照表二份在卷可稽（
    見警卷一第三至四頁、警卷二第四頁、本院卷第五一至五二頁），復有海洛因一
    包（淨重０‧四三公克、包裝重０‧一九公克）扣案可資佐證。又被告前於八十
九年間因施用第二級毒品安非他命，經本院以八十九年度毒聲字第一七六八號裁
    定送觀察、勒戒後，認有繼續施用傾向，經本院以八十九年度毒聲字第一八六二
    號裁定送戒治處所施以強制戒治，後因戒治期滿，經台灣嘉義地方法院檢察署檢
    察官於九十一年四月十五日以九十一年度戒毒偵字第八四號不起訴處分確定，此
    有該不起訴處分書一份及臺灣高等法院被告全國前案紀錄表一份在卷可查（見偵
    查卷一第六頁、本院卷第六至十頁）。因之，被告自白核與事實相符，其於強制
    戒治付保護管束期滿後再行施用毒品之事證明確，犯行堪以認定。
二、按海洛因係毒品危害防制條例第二條第一項第一款所定之第一級毒品。被告前因
    施用毒品案件，經法院裁定令入戒治處所施以強制戒治處分，並於戒治期滿，獲
    不起訴處分確定後，復犯本件施用第一級毒品之犯行，核其所為，係犯毒品危害
    防制條例第十條第一項之施用第一級毒品罪。其施用第一級毒品前、後持有第一
    級毒品之低度行為，應為施用第一級毒品之高度行為所吸收，不另論罪。又被告
    先後二次施用第一級毒品海洛因之犯行，時間緊接，方法雷同，所犯係構成要件
    相同之罪名，顯係基於概括犯意為之，應依刑法第五十六條連續犯規定論以一罪
    ，並加重其刑。公訴人雖僅就被告於八十九年八月二十四日下午三時四十分許為
    警採尿前回溯七十二小時內某時點施用海洛因之犯行提起公訴，未論及被告於九
    十一年十一月二十六日下午三時許之施用第一級毒品海洛因部分（移送併辦部分
    ），然檢察官就犯罪事實一部起訴者，其效力及於全部，本件被告經移送併辦之
    犯罪事實，既與前揭起訴論罪之部分具有連續犯之裁判上一罪關係，已如前述，
    本院自得併予審理。爰審酌被告前曾施用毒品，經強制戒治，獲邀寬典予不起訴
    處分後，猶不思悔改，再度施用毒品，顯乏禁絕毒害之決心，及犯罪之動機、目
    的，及坦認犯罪、態度良好等一切情狀，量處如主文所示之刑，以示懲儆。
三、扣案之第一級毒品海洛因一包，經送鑑定之結果確為第一級毒品海洛因（淨重０
    ‧四三公克、包裝重０‧一九公克），此有法務部調查局九十一年十二月十八日
    調科壹字第一八０００一五四八號鑑定通知書一份在卷可憑（見本院卷第六七頁
    ），其中海洛因毒品部分（淨重０‧四三公克）），應依毒品危害防制條例第十
    八條第一項前段規定沒收並銷燬之。至前開毒品外包裝（重０‧一九公克），並
    非毒品本身，惟既用以包裝毒品，且為被告所有，應依刑法第三十八條第一項第
    二款規定宣告沒收。
據上論斷，應依刑事訴訟法第二百九十九條第一項前段，毒品危害防制條例第十條第
一項、第十八條第一項前段，刑法第十一條前段、第五十六條、第三十八條第一項第
二款，判決如主文。
本案經檢察官李文和到庭執行職務。
中      華      民      國      九十二      年      一      月  十六    日
                                臺灣嘉義地方法院刑事第二庭
                                    法  官  林  坤  志
右正本證明與原本無異。
如不服本判決，應於判決送達後十日內向本院提出上訴狀( 應附繕本 )。
中      華      民      國       九十二     年      一      月   十六   日
                                    書記官  李  子  英
如不服本判決，應於判決送達後十日內，向本院提出上訴狀。
附錄本案論罪科刑法條：
毒品危害防制條例第十條第一項


司法院資訊處製作；財團法人民間司法改革基金會備份。
